Minutes et répertoires du notaire Joseph THOUIN, 9 août 1690 - 2 octobre 1711 (étude VII)
Archives nationales (France)
- Minutes de Joseph THOUIN, 9 août 1690 - 2 octobre 1711; MC/ET/VII/143 - MC/ET/VII/197
  - Minutes. 1708, mai - septembre, mai - septembre 1708; MC/ET/VII/183
    - Collet (Simon) maître lapidaire à Paris § Transport de brevet d'apprentissage, 9 mai 1708; MC/ET/VII/183
      contrat d'apprentissage; Collet, Simon
    - Boujonnier (Jean) maître lapidaire marchand joaillier place Dauphine § Transport de brevet d'apprentissage, 9 mai 1708; MC/ET/VII/183
      contrat d'apprentissage; Boujonnier, Jean
    - Giraud (Louis) maître maçon rue du Sépulcre § Traité d'office de juré expert, 10 mai 1708; MC/ET/VII/183
      Giraud, Louis
    - Lambert (Jean Baptiste) marchand joaillier quai de la Mégisserie § Constitution, 11 mai 1708; MC/ET/VII/183
      Lambert, Jean Baptiste
    - Querron des Allées (Pierre), orfèvre, à Orléans § Mariage de .., 20 mai 1708; MC/ET/VII/183
      contrat de mariage; Querron des Allées, Pierre
    - Antheaume (Etienne) maître tourneur rue Montorgueil § Constitution, 11 juin 1708; MC/ET/VII/183
      constitution de rente; Antheaume, Etienne
    - Bar (Guillaume), marchand orfèvre, quai Pelletier § Mariage de la veuve de .., 20 juin 1708; MC/ET/VII/183
      contrat de mariage; Bar, Guillaume
    - Bail pour trois ans par Jean-Baptiste de Voulges et Alexandre Soudron à Denis Vachet d'Avignon, menuisier des bâtiments du roi à Marly-le-Roi, d'une maison en deux corps de logis moyennant 350 livres de loyer. En présence de Mathurin Pellerin, trompette ordinaire du roi servant dans la compagnie des gendarmes de la garde du roi, à qui les bailleurs avaient loué la maison., 26 juin 1708; MC/ET/VII/183
      Autres dépouillement(s):
      Date de révision: 2011-2012, 2014 (N. Jourdain)
      musicien; menuisier; bail; Vachet, Denis; Voulges, Jean-Baptiste de; Soudron, Alexandre; Marly-le-Roi (Yvelines); Pellerin, Mathurin; Avignon (Vaucluse)
    - Lagneau (Léonard), marchand orfèvre joaillier, quai de l'Horloge § Transport, 27 juin 1708; MC/ET/VII/183
      cession; Lagneau, Léonard
    - Lallié (Pierre Germain) tapissier ordinaire du Roi à Paris § Transport, 8 juillet 1708; MC/ET/VII/183
      Lallié, Pierre Germain
    - Tristan (Josse), maître peintre et sculpteur, rue du Roule § Constitution, 20 juillet 1708; MC/ET/VII/183
    - Henry (Claude) maître Serrurier rue du Figuier § désistement, 24 juillet 1708; MC/ET/VII/183
      Henry, Claude
    - Angot (Charles) maître doreur sur cuivre rue de la Petite Sonnerie § Mariage de la fille de..., 25 juillet 1708; MC/ET/VII/183
      contrat de mariage; Angot, Charles
    - Duclou (François) doreur sur cuivre rue Sainte Anne § Mariage de .., 25 juillet 1708; MC/ET/VII/183
      contrat de mariage; Duclou, François
    - Duguernier (Louis), marchand orfèvre joaillier, à Paris § Consentement, 27 juillet 1708; MC/ET/VII/183
      ratification; Duguernier, Louis
    - Colas (Philippe) maître menuisier rue de la Truanderie § donation à cause de mort, 2 août 1708; MC/ET/VII/183
      donation; Colas, Philippe
    - Certification faite par Louis ARMAND, duc d'Estrées et autres, à la requête de Charles DOLET, Antoine DELAPLACE et Alexandre BERTRAND, associés pour les représentations des foires Saint-Laurent et Saint-Germain., 18 août 1708; MC/ET/VII/183
      Théâtre XVIIIe siècle (395 actes), par Valérie Brousselle, Guillaume Nahon, Xenia Pamfilova, v. 1960-2000 (fichier papier entièrement dématérialisé; voir contexte dans le Plan d’orientation général - Notaires de Paris, guides thématiques du Minutier).
      Date de révision: 2010
      Date de création de la notice: 2003
      certificat; Bertrand, Alexandre; Delaplace, Antoine; Dolet, Charles (1682-1738); Estrées, Louis Armand d' (1682-1723)
    - Guillemard (François) Maître menuisier en ébène; rue du Four § bail, 18 août 1708; MC/ET/VII/183
      bail; Guillemard, François
    - Dutrou (Vincent Nicolas) brodeur ordinaire du Roi rue Saint-Honoré § Pouvoir, 15 septembre 1708; MC/ET/VII/183
      Dutrou, Vincent Nicolas
    - Inventaire après décès de Jean-Baptiste Michel, valet de garde-robe ordinaire de la duchesse de Bourgogne, dressé à son domicile, rue du Roule, à la requête de Pierre Beguin, marchand limonadier, demeurant rue Saint-Martin, tuteur des enfants mineurs du défunt et d'Élisabeth Beguin décédée, et aussi de Geoffroy Michel, tailleur d'habits, demeurant rue de l'Arbre-Sec, subrogé tuteur., 18 septembre 1708; MC/ET/VII/183
      Un tableau de Teniers, b.b.d. ... 24 l.
      Quatre tableaux sur bois, deux de Francisque et deux de Teniers, et un petit paysage de Francisque ... 100 l.
      Documents du Minutier central concernant l'histoire de l'art (1700-1750), par Mireille Rambaud, tome II [études I à X, soit 2357 actes], Paris, Archives nationales, 1971, p. 798 (instrument de recherche imprimé dématérialisé, certaines notices sont plus détaillées dans la version intégrale accessible en ligne par la rubrique 'Autres instruments de recherche', voir contexte dans le Plan d’orientation général - Notaires de Paris, guides thématiques du Minutier).
    - Procuration donnée par les parents de Marie Parisot, âgée de seize ans, fille de défunts Pierre Parisot, sous-entrepreneur de la fourniture des pierres de taille pour la construction des fortifications de la ville de Neuf-Brisach et Marguerite Delure (à savoir: Pierre Lemaistre, architecte entrepreneur des bâtiments du roi, demeurant rue Neuve-des-Petits-Champs, cousin germain, Guillaume Delure, maître maçon, aïeul maternel, Jacques et Claude Delure, maîtres maçons, Jean-Baptiste Delure, ingénieur du roi et fabricant d'instruments de mathématique, René Delure, maître graveur, oncles maternels), à Pierre Huart, procureur au Châtelet, lui donnant pouvoir de représenter les comparants à la réunion des parents et amis de ladite mineure qui doivent être convoqués par le lieutenant civil, à la requête dudit Guillaume Delure, tuteur, afin de renoncer en son nom à la succession de son père., 23 septembre 1708; MC/ET/VII/183
      Documents du Minutier central concernant l'histoire de l'art (1700-1750), par Mireille Rambaud, tome II [études I à X, soit 2357 actes], Paris, Archives nationales, 1971, p. 113 (instrument de recherche imprimé dématérialisé, certaines notices sont plus détaillées dans la version intégrale accessible en ligne par la rubrique 'Autres instruments de recherche', voir contexte dans le Plan d’orientation général - Notaires de Paris, guides thématiques du Minutier).
    - Constitution par le prévôt des marchands et les échevins de Paris de 70 livres de rente sur les aides et gabelles au profit de Pierre Lepautre, moyennant 1.400 livres., 27 septembre 1708 - 16 décembre 1715; MC/ET/VII/183
    - Mise en apprentissage pour trois ans entre Jean Aubert, maître de danse, avec Jean Baptiste Jobert, marchand joaillier-mercier grossier, quai de Gesvres, au profit de J.J. Aubert, âgé de 17 ans, logé, nourri, blanchi., 12 décembre 1708; MC/ET/VII/183
      Aubert, Jean; commerçant; Gesvres (quai de); Jobert, Jean-Baptiste; danseur; Aubert (M.)
    - Mordelet (Brieux), menuisier où Le Choux § Constitution, 17 décembre 1708; MC/ET/VII/183
      constitution de rente; Mordelet, Brieux
  - Minutes. 1708, octobre - décembre, octobre - décembre 1708; MC/ET/VII/184
    - Gaillard (Jacques) maître coutelier rue du Grand Houlet § Bail à .., 4 octobre 1708; MC/ET/VII/184
      bail; Gaillard, Jacques
    - Constitution par Guillaume de L'Hoste et Madeleine Lepautre, sa femme, au profit de Pierre Lepautre, de 215 livres de rente, en reconnaissance de la somme de 1.000 livres qu'il leur a délivrée ce jour et de la créance de 3.300 livres dont ils lui sont encore redevables à cause du partage successoral du 11 décembre 1707 (voir à cette date)., 15 octobre 1708; MC/ET/VII/184
    - Demouchy (Henri) menuisier de la garderobe du Roi à Paris § Transport de bail, 15 octobre 1708; MC/ET/VII/184
      bail; Demouchy, Henri
    - Le comte (Antoine) maçon rue Neuve Sainte-Geneviève § Obligation, 18 octobre 1708; MC/ET/VII/184
      obligation; Le Comte, Antoine
    - Contrat d'apprentissage comme allouée, pour trois ans, entre Germain Cahagne, maître sculpteur, demeurant rue du Four, et Jean-Charles Allin, maître graveur, demeurant rue Bethisy, au profit de Marie-Jeanne Cahagne, âgée de seize ans, fille du comparant, moyennant 170 livres, dont 36 livres ont été payées et le restant payable en trois fois, à Noël, à Pâques et dans dix-huit mois. L'allouée sera logée, nourrie et blanchie., 21 octobre 1708 - 3 février 1710; MC/ET/VII/184
      À la suite: 1709, 29 avril. Quittance par ledit Allin de 59 livres pour les deuxième et troisième versements.
      1710, 3 février. Désistement des deux parties, sans frais.
    - mercier-grossier-joaillier (apprentissage) § Sébastien Gombault, écuyer, âgé de 18 ans, noble profitant de la permission du Roi accordés aux nobles par l'édit du décembre 1701, se met pour 3 ans en apprentissage chez Jacques Lejier, marchand mercier-grossier-joaillier.; Logé, nourri.; Moyennant 800 livres., 6 novembre 1708; MC/ET/VII/184
    - Simonin (François), marchand orfèvre joaillier, rue Bethisy § Alloué, 6 novembre 1708; MC/ET/VII/184
      contrat de travail; Simonin, François
    - Orfèvre (alloué) § Louis Coutin, âgé de 25 ans, se met pour 3 ans, chez François Simonin, marchand orfèvre Joaillier. Logé, nourri, blanchi. Moyennant 150 l., 6 novembre 1708; MC/ET/VII/184
    - Lezier (Jacques) mercier grossier joaillier rue Saint-Denis § Apprentissage, 6 novembre 1708; MC/ET/VII/184
      contrat d'apprentissage; Lezier, Jacques
    - Gribelin (Jacques), orfèvre, rue de Bucy § Alloué, 23 novembre 1708; MC/ET/VII/184
      contrat de travail; Gribelin, Jacques
    - Orfèvre (alloué) § Contrat pour 4 ans entre Samuel Lemaistre, marchand de Vin, et Jacques Gribelin, orfèvre, au profit de Samuel Gribelin, fils dud. Gr., âgé de 16 ans - Nourri, logé. Moyennant 300 l., 23 novembre 1708; MC/ET/VII/184
    - Bachelerie (Leonard) maçon rue du Four § Transaction, 25 novembre 1708; MC/ET/VII/184
      accord; Bachelerie, Léonard
    - Luat (Roger), maître menuisier, rue des Petits-Champs § Procuration, 10 décembre 1708; MC/ET/VII/184
      procuration; Luat, Roger
    - Audinot (Jacque Romain) marchand joaillier quincailler rue de Bucy § Inventaire après décès de Nicole Flamand, 17 décembre 1708; MC/ET/VII/184
      inventaire; Audinot, Jacque Romain
    - Perrier (François) marchand mercier grossier joaillier rue du Four § Inventaire après décès de la femme de .., 17 décembre 1708; MC/ET/VII/184
      inventaire; Perrier, François
    - Egasse (Henri) maçon à Houilles § Vente, 19 décembre 1708; MC/ET/VII/184
      acte de vente; Egasse, Henri
    - Chambert (Pierre) maître menuisier rue Saint-Pierre aux Boeufs § Alloué, 21 décembre 1708; MC/ET/VII/184
      Chambert, Pierre
  - Minutes. 1709, janvier - avril, janvier - avril 1709; MC/ET/VII/185
    - Delagrange (Jean), marchand orfèvre, rue Saint-Louis § Marché pour fourniture des boutons de cuivre destinés aux justaucorps des officiers du régiment Dauphin cavalerie, 4 janvier 1709; MC/ET/VII/185
      marché; Delagrange, Jean
    - Pouvoir des créanciers de Paul POISSON, comédien de la troupe du roi, pour la distribution des deniers provenant des émoluments des représentations de la Comédie française., 10 janvier 1709; MC/ET/VII/185
      Comédie-Française (Paris); procuration; Poisson, Paul; acteur
    - Héron (Jacques) maître maçon rue Tirechappe § Testament, 26 janvier 1709; MC/ET/VII/185
      testament; Héron, Jacques
    - Bourdon (Simon) entrepreneur de bâtiments rue Pastourelle § Inventaire, 30 janvier 1709; MC/ET/VII/185
      inventaire; Bourdon, Simon
    - Bourdon (Simon) entrepreneur de bâtiments rue Pastourelle § liquidation de droit, 1er février 1709; MC/ET/VII/185
      Bourdon, Simon
    - Delestache (Simon) maître ciseleur rue Saint-Honoré § Mariage de la fille de .., 4 février 1709; MC/ET/VII/185
      contrat de mariage; Delestache, Simon
    - Martinot (Jean) horloger, gouverneur de l'Horloge du Palais, valet de chambre rue Saint-Louis, boutique... Enseigne Le Coq. § testament de .., 13 février 1709; MC/ET/VII/185
      testament; Martinot, Jean
    - Decloistre (Georges) doreur rue de la Vieille Draperie § mariage de .., 14 février 1709; MC/ET/VII/185
      contrat de mariage; Decloistre, Georges
    - Bobé (François) maître menuisier rue des Deux, Boules § Dépôt de procuration, 14 février 1709; MC/ET/VII/185
      procuration; Bobé, François
    - Duguernier (Louis), marchand orfèvre joaillier, quai des Orfèvres § Bail par .., 4 mars 1709; MC/ET/VII/185
    - Faubré (Pierre) marchand joaillier à Paris § Présent au mariage, 12 mars 1709; MC/ET/VII/185
      contrat de mariage; Faubré, Pierre
    - Gobin (Charles), maître peintre, rue Béthisy § Transport de rente, 12 mars 1709; MC/ET/VII/185
      transport de droits; Gobin, Charles
    - Foullé (Jean) maître horloger rue de Harlay § Mariage de .., 12 mars 1709; MC/ET/VII/185
      contrat de mariage; Foullé, Jean
    - Lebastier (Jean), marchand orfèvre, quai des Orfèvres § Bail par .., 15 mars 1709; MC/ET/VII/185
      bail; Lebastier, Jean
    - Godde (Jean) horloger; place Dauphine § Apprentissage, 20 mars 1709; MC/ET/VII/185
      contrat d'apprentissage; Godde, Jean
    - horloger (apprentissage) § Contrat pour 6 ans, entre Jean Foullé, fils de Jean Foullé, marchand megissier, et Jean Godde, maître horloger. Logé, nourri, blanchi; Moyennant 300 l., 20 mars 1709; MC/ET/VII/185
    - Soyer (Charles), maître orfèvre, à Paris § Mariage de la fille de .., 22 mars 1709; MC/ET/VII/185
      contrat de mariage; Soyer, Charles
    - Contrat de mariage entre François d’Anglebert, maître à danser et joueur d’instruments de musique, demeurant rue Neuve-Saint-Martin, fils de feu François, officier de monsieur le lieutenant criminel de robe courte, et de Louise Coyet, et Catherine Soyer, fille de Charles, maître orfèvre et de feue Anne Godet., 22 mars 1709; MC/ET/VII/185
      musicien; contrat de mariage; Anglebert, François d’ (fils); Anglebert, François d’ (père); Coyet, Louise; Soyer, Catherine; Soyer, Charles; Godet, Anne; Neuve-Saint-Martin (rue); danseur; officier civil (Ancien Régime); lieutenant civil ou criminel (Ancien Régime); orfèvre
    - Dusaussoy (sieur) malletier du Roi à Paris § Attermoyement, 23 mars 1709; MC/ET/VII/185
      Dusaussoy, M.
    - Le duc (sieur) maître menuisier rue des Boucheries § Atermoyements, 23 mars 1709; MC/ET/VII/185
    - Duval (sieur) maître maçon rue des Biluttes § Atermoiements, 23 mars 1709; MC/ET/VII/185
      Duval, M.
    - Noël (Adrien) maçon à Villeneuve § Atermoiements, 23 mars 1709; MC/ET/VII/185
      Noël, Adrien
    - BAUDELOT Charles César avocat en Parlement membre de l'Acad. des Inscriptions rue d'Etienne Dumont, 25 mars 1709; MC/ET/VII/185
    - Inventaire après décès de Jean Legendre, maître peintre, dressé à son domicile, rue Notre-Dame, où il est décédé le 17 mars, à la requête de sa veuve, Edmée Poisson, veuve en premières noces de Germain Geoffroy, et de Jacques Legendre, maître sculpteur, demeurant rue de la Corderie, tuteur de ses neveux: Jacques, âgé de vingt-quatre ans, et Marie-Catherine, âgée de vingt-deux ans, enfants du défunt et de sa première femme, Marie Boidan. 4 feuillets., 29 mars 1709; MC/ET/VII/185
      Appartement: au rez-de-chaussée, une boutique ayant vue sur la rue, cuisine; au 1er étage, une chambre ayant vue sur l'égout de l'Hôtel-Dieu, comme la cuisine. - Mobilier: ameublement très modeste.
      - quittance des frais funéraires du défunt, 18 mars 1709, 20 livres 10 sols.
      - Dettes passives: à la dame Lajeunesse, 24 livres, tant pour vente de tableaux que pour argent prêté; au sieur Chéron, marchand de toiles et couleurs, 20 livres pour fournitures; à la dame Lecomte, 20 livres pour des tableaux.
      Les marchandises et tableaux trouvés dans la salle sont estimés par Evrard Chauveau, demeurant rue Saint-Étienne-du-Mont, et Louis-Pierre Persan, demeurant rue Saint-André-des-Arts, maîtres peintres.
      Une Vierge, copie de Raphaël, grand tableau ... 15 l.
      Une Vierge, de M. Houasse, bordure dorée ... 10 l.
      Copie d'après le Titien, bordure dorée ... 5 l.
      - 39 tableaux sans noms d'auteurs, peints sur toile, sur bois et sur cuivre, prisés entre 10 sols et 10 livres: sujets religieux, 25; portraits, 3 (dont Le Roi d'Espagne); paysages, 5; genre, 5 (Une Étude de procureur, un Flûteur, une Petite balayeuse).
      Une pierre à broyer avec sa molette et un chevalet (30 sols).
      Documents du Minutier central concernant l'histoire de l'art (1700-1750), par Mireille Rambaud, tome II [études I à X, soit 2357 actes], Paris, Archives nationales, 1971, p. 322 (instrument de recherche imprimé dématérialisé, certaines notices sont plus détaillées dans la version intégrale accessible en ligne par la rubrique 'Autres instruments de recherche', voir contexte dans le Plan d’orientation général - Notaires de Paris, guides thématiques du Minutier).
    - Legendre (Jean), maître peintre, rue Notre Dame § Inventaire, 29 mars 1709; MC/ET/VII/185
      inventaire; Legendre, Jean
    - Geoffroy (Germain), maître peintre, à Paris § Inventaire, 29 mars 1709; MC/ET/VII/185
      inventaire après décès; Geoffroy, Germain
    - Delaplace (Antoine), peintre, enclos de l'Abbaye § Renonciation, 11 avril 1709; MC/ET/VII/185
      renonciation; Delaplace, Antoine
    - Gauchelet (François), marchand orfèvre, rue du Roule § Constitution 3 actes, 12 avril 1709; MC/ET/VII/185
      constitution de rente; Gauchelet, François
    - Constitution par le prévôt des marchands et les échevins de Paris de 96 livres de rente sur les aides et gabelles, au profit de Pierre Lepautre, moyennant 1.536 livres., 19 avril 1709 - 23 mars 1714; MC/ET/VII/185
      À la suite: 1710, 7 octobre. Mention de la réduction de la rente à 76 livres 16 sols.
      1714, 23 mars. Mention du remboursement.
    - Marin (Nicolas) marchand diamantaire quai de l'Horloge § Inventaire, 22 avril 1709; MC/ET/VII/185
      inventaire; Marin, Nicolas
    - Martinot (Jean) horloger valet de chambre du Roi rue Saint-Louis § Inventaire après son décès, 22 avril 1709; MC/ET/VII/185
      inventaire; Martinot, Jean
    - Martinot (Hierosme) horloger, valet de chambre du Roi et Gouverneur de l'Horloge du Palais Quai de l'Horloge § Inventaire après décès de son père, 22 avril 1709; MC/ET/VII/185
      inventaire; Martinot, Hiérosme
    - Gendron le Jeune (Louis) marchand mercier grossier joaillier rue du Chevalier du Guet § Apprentissage, 23 avril 1709; MC/ET/VII/185
      contrat d'apprentissage; Gendron le Jeune, Louis
    - mercier grossier joaillier (apprentissage) § Contrat entre Pierre Monssault, procureur fiscal à Thigeaux en Brie, pour 3 ans, et Louis Gendron le jeune, marchand mercier grossier joaillier, au profit de Jean Baptiste Moussault, âgé de 18 ans, frère dudit P.M.; logé, nourri, blanchi. Moyennant 600 l., 23 avril 1709; MC/ET/VII/185
  - Minutes. 1709, mai - août, mai - août 1709; MC/ET/VII/186
    - Rousseau (Simon) maître maçon rue Aubry Boucher § Constitution, 6 mai 1709; MC/ET/VII/186
      constitution de rente; Rousseau, Simon
    - Contrat d'apprentissage comme allouée, pour un an, au profit d'Anne Michel, âgée de dix-sept ans, entre Geoffroy Michel, maître et marchand tailleur d'habits, demeurant rue Dauphine, et Marguerite Baudot, sa femme, ses père et mère, et Henri Vannier, maître peintre, demeurant rue de l'Arbre-Sec, qui s'engage à lui enseigner son art de 'peinture en mignature'; (son père la nourrira à déjeuner et souper, l'entretiendra de tout et l'en verra chez ledit Vannier tous les jours de travail à 8 heures du matin), moyennant 100 livres, qui seront payées audit Vannier en deux versements, les 22 mai et 22 novembre prochains, par Lubin Michel, maître peintre, demeurant rue des Deux-Écus, frère de ladite Anne et présent au contrat; ledit Lubin Michel s'engage aussi à enseigner pendant un an, 'à peindre en huile et dessigner à son pouvoir', à Marie-Thérèse Graffet, épouse dudit Vannier; il se rendra chez elle quatre fois par semaine; chaque fois qu'il y manquera, ou que sa soeur manquera d'aller chez ledit Vannier, il s'engage à payer 10 sols., 14 mai 1709; MC/ET/VII/186
      Documents du Minutier central concernant l'histoire de l'art (1700-1750), par Mireille Rambaud, tome II [études I à X, soit 2357 actes], Paris, Archives nationales, 1971, p. 545 (instrument de recherche imprimé dématérialisé, certaines notices sont plus détaillées dans la version intégrale accessible en ligne par la rubrique 'Autres instruments de recherche', voir contexte dans le Plan d’orientation général - Notaires de Paris, guides thématiques du Minutier).
    - MONNAIE DE PARIS (MONNAYEUR ORDINAIRE EN LA) SAUVAGE (Guillaume) § Délaissement., 17 mai 1709; MC/ET/VII/186
      Sauvage, Guillaume
    - SAUVAGE Guillaume Monnayeur ordinaire en la Monnaye de Paris Enclos de la Monnaye § Délaissement., 17 mai 1709; MC/ET/VII/186
    - MONNAYEUR ORDINAIRE en la Monnaye de Paris SAUVAGE Guillaume Enclos de la Monnaye § Délaissement., 17 mai 1709; MC/ET/VII/186
    - Comtois (Pierre) maître ébéniste rue des Granvilliers § Inventaire, 23 mai 1709; MC/ET/VII/186
      inventaire; Comtois, Pierre
    - Poitou (Philippe) ébéniste Enclos du Temple § Inventaire, 23 mai 1709; MC/ET/VII/186
      inventaire; Poitou, Philippe
    - Poitou (Joseph) ébéniste rue des Petits Pères § Inventaire, 23 mai 1709; MC/ET/VII/186
      inventaire; Poitou, Joseph
    - Poitou (Jean) ébéniste à Orleans § Inventaire, 23 mai 1709; MC/ET/VII/186
      inventaire; Poitou, Jean
    - Poitou (Philippe) maître ébéniste rue des Petits Pères § Inventaire après son décès, 23 mai 1709; MC/ET/VII/186
    - De la Pierre Delorme (Simon) tapissier rue du Temple § testament de sa veuve, Catherine Legris, 1er juin 1709; MC/ET/VII/186
      testament; De la Pierre Delorme, Simon
    - Fradelle (Pierre Denis) marchand mercier grossier joaillier rue des Boucheries § Inventaire, 17 juin 1709; MC/ET/VII/186
      inventaire; Fradelle, Pierre Denis
    - Chavigny (Antoine) maître doreur rue du Roule § transport de rente, 4 juillet 1709; MC/ET/VII/186
      transport de droits; Chavigny, Antoine
    - Tristan (Josse), maître peintre et doreur, ordinaire des bâtiments du Roi rue du Roule § Constitution, 12 juillet 1709; MC/ET/VII/186
    - Chenet (Guillaume) maître maçon à Paris § Bail, 15 juillet 1709; MC/ET/VII/186
      bail; Chenet, Guillaume
    - Dutrou (Nicolas Vincent) brodeur du Roi rue Saint-Honoré § Contribution, 16 juillet 1709; MC/ET/VII/186
      Dutrou, Nicolas Vincent
    - Mage (Pierre) marchand de tapisseries rue de la Huguette § Contribution, 16 juillet 1709; MC/ET/VII/186
      Mage, Pierre
    - Thuillier (Isaac) maître horloger rue du Petit Pont § Contribution, 16 juillet 1709; MC/ET/VII/186
      Thuillier, Isaac
    - Resprez (Denis) brodeur ordinaire du Roi rue Saint-Paul § Contribution, 16 juillet 1709; MC/ET/VII/186
      Resprez, Denis
    - Chavigny (Antoine) maître doreur rue du Roule § Constitution, 16 juillet 1709; MC/ET/VII/186
      Chavigny, Antoine
    - Chauvin (Pierre) marchand doreur rue du Roule § Constitution, 16 juillet 1709; MC/ET/VII/186
      Chauvin, Pierre
    - Buhot (Pierre) marchand orfèvre à Paris § Procuration, 23 juillet 1709; MC/ET/VII/186
      procuration; Buhot, Pierre
    - Bullot (Jacques), marchand orfèvre, rue du Harlay § Procuration, 23 juillet 1709; MC/ET/VII/186
      procuration; Bullot, Jacques
    - Poitou (Philippe) maître ébéniste rue des Petits Pères § Renonciation de sa veuve, 5 août 1709; MC/ET/VII/186
      Poitou, Philippe